【裁判字號】    96,訴,1036
【裁判日期】    980618
【裁判案由】    分割共有物
【裁判全文】
臺灣彰化地方法院民事判決  96年度訴字第1036號
原      告  Ｌ○○
訴訟代理人  李淵源律師
複代 理 人  寅○○
被      告  天○○
被      告  辰○○午○之承受.
被      告  卯○○午○之承受.
被      告  未○○午○之承受.
被      告  甲○○午○之承受.
被      告  巳○○午○之承受.
被      告  Ｘ○○
被      告  甲丙○
被      告  ａ○○
被      告  ｂ○○
被      告  Ｚ○○
被      告  ｙ○○
被      告  甲庚○
被      告  申○○○
被      告  ｒ○○
被      告  ｓ○○
被      告  戌○○○
被      告  甲天○
被      告  甲亥○
被      告  庚○○丙○○之承.
被      告  己○○丙○○之承.
被      告  乙○○丙○○之承.
被      告  Ｍ○○
被      告  戊○○
被      告  丁○○
被      告  辛○○
被      告  Ｉ○○
被      告  財政部國有財產局即鄭丁之遺產管理人
法定代理人  ｈ○○
訴訟代理人  甲申○
被      告  Ｇ○○
訴訟代理人  Ｆ○○
被      告  Ｑ○○
被      告  Ｕ○○
被      告  ｌ○○
被      告  ｎ○○
被      告  甲丑○
被      告  甲戊○
訴訟代理人  Ｒ○○
被告兼前列
三人共同訴
訟代理人    ｏ○○
被      告  癸○○
被      告  丑○○
兼前列二人
共同訴訟代
理人        子○○
被      告  Ｅ○○
被      告  Ｂ○○
被      告  Ｃ○○
被      告  Ｄ○○
被      告  Ａ○○
被      告  ｖ○○
被      告  ｉ○○
被      告  甲辛○
被      告  Ｎ○
被      告  ｄ○○
訴訟代理人  甲午○
被      告  甲乙○
被      告  Ｔ○○
被      告  ｍ○○
被      告  ｗ○○
被      告  Ｙ○○
被      告  甲寅○
被      告  甲辰○
被      告  甲壬○
被      告  ｆ○○
被      告  壬○○
被      告  甲己○
訴訟代理人  Ｊ○○
被      告  Ｖ○○
訴訟代理人  ｑ○○
被      告  ｊ○○
被      告  ｅ○○
被      告  Ｓ○○
被      告  甲未○
被      告  ｕ○○
被      告  甲卯○
被      告  亥○○
被      告  ｇ○○
被      告  財政部國有財產局
法定代理人  ｈ○○
訴訟代理人  Ｈ○○
複代理人    甲申○
被      告  Ｋ○○
被      告  Ｗ○○
訴訟代理人  ｘ○○
被      告  Ｐ○○
被      告  Ｏ○○
被      告  玄○○
被      告  ｔ○○
被      告  ｚ○○
被      告  甲甲○
被      告  ｋ○○
法定代理人  ｐ○○
法定代理人  酉○○
被      告  ｃ○○
訴訟代理人  蔡宜宏律師
被      告  甲子○
訴訟代理人  甲巳○
被      告  宇○○○
訴訟代理人  地○○
被      告  甲戌○
被      告  黃○○○
訴訟代理人  甲酉○
前列二人共同
訴訟代理人  宙○○
同      上      曾耀聰律師
被      告  甲丁○
被      告  甲癸○
上列當事人間分割共有物事件，本院於民國98年6月5日言詞辯論
終結，茲判決如下：
    主  文
被告天○○、辰○○、卯○○、未○○、甲○○、巳○○、庚○○、己○○、乙○○、Ｍ○○、Ｉ○○、Ｘ○○、甲丙○、ａ○○、ｂ○○、Ｚ○○、ｙ○○、甲庚○、申○○○、ｒ○○、ｓ
○○、戌○○○、甲天○、甲亥○、戊○○、丁○○、辛○○等
27人應就其被繼承人鄭好所遺坐落彰化縣和美鎮○○段481地號
、地目建、面積3695平方公尺土地所有權應有部分384分之16 及
同段468地號、地目建、面積2950平方公尺土地所有權應有部分
384分之16辦理繼承登記。
兩造共有坐落彰化縣和美鎮○○段481地號、地目建、面積3695
平方公尺及同段468地號、地目建、面積2950平方公尺二筆土地
應予合併分割如後附和美地政事務所98年2月23日複丈之土地複
丈成果圖所示：即編號E1部分面積232平方公尺分歸被告天○○
、辰○○、卯○○、未○○、甲○○、巳○○、庚○○、己○○
、乙○○、Ｍ○○、Ｉ○○、Ｘ○○、甲丙○、ａ○○、ｂ○○
、Ｚ○○、ｙ○○、甲庚○、申○○○、ｒ○○、ｓ○○、戌○○○、甲天○、甲亥○、戊○○、丁○○、辛○○等27人公同共
有；E2部分面積97平方公尺分歸被告宇○○○取得；E3部分面積
19平方公尺分歸被告戊○○取得；E4部分面積51平方公尺分歸被
告Ｙ○○取得；E5部分面積36平方公尺分歸被告Ｋ○○取得；E6
部分面積51平方公尺分歸被告玄○○取得；E7部分面積80平方公
尺分歸被告甲子○取得；E8部分面積145平方公尺分歸被告Ｑ○○取得；E9部分面積68平方公尺分歸被告甲己○取得；E10 部分
面積68平方公尺分歸被告甲辰○取得；E11部分面積96平方公尺
分歸被告壬○○取得；E12部分面積264平方公尺分歸被告子○○
、丑○○、癸○○共同取得，並按原應有部分比例保持共有；
E13部分面積234平方公尺分歸被告ｏ○○取得；E14部分面積106
平方公尺分歸原告Ｌ○○取得；F1部分面積116平方公尺分歸被
告甲寅○取得；F2部分面積80平方公尺分歸被告甲癸○取得；F3
部分面積21平方公尺分歸被告Ｐ○○取得；F4部分面積116平方
公尺分歸被告ｄ○○取得；F5部分面積20平方公尺分歸被告甲卯
○取得；F6部分面積87平方公尺分歸被告ｆ○○取得；F7部分面
積72平方公尺分歸被告ｇ○○取得；F8部分面積72平方公尺分歸
被告亥○○取得；F9部分面積15平方公尺分歸被告甲壬○取得；
F10部分面積173平方公尺分歸被告ｕ○○、Ｕ○○共同取得，並
按原應有部分比例保持共有；F11部分面積29平方公尺分歸被告
Ｇ○○取得；F11.1部分面積122平方公尺分歸被告ｍ○○取得；
F12部分面積101平方公尺分歸被告ｌ○○取得；F13部分面積101
平方公尺分歸被告ｎ○○取得；F14部分面積40平方公尺分歸被
告甲辛○取得；F15部分面積223平方公尺分歸被告ｏ○○取得；
F16部分面積35平方公尺分歸被告Ｅ○○、Ｂ○○、Ｃ○○、Ｄ
○○、Ａ○○共同取得，並按原應有部分比例保持共有；F17部
分面積34平方公尺分歸被告ｊ○○、ｅ○○、Ｓ○○、甲未○共
同取得，並按原應有部分比例保持共有；F18部分面積10平方公
尺分歸被告ｕ○○、Ｕ○○共同取得，並按原應有部分比例保持
共有；F19部分面積37平方公尺分歸被告甲戊○取得；F20部分面
積37平方公尺分歸被告ｏ○○取得；G部分面積327平方公尺、H
部分面積280平方公尺分歸兩造共同取得，並按原應有部分比例
保持共有；A1部分面積116平方公尺分歸被告國有財產局取得；
A3部分面積168平方公尺分歸被告甲戊○取得；A4部分面積165平
方公尺分歸被告ｕ○○、Ｕ○○共同取得，並按原應有部分比例
保持共有；A5部分面積82平方公尺分歸被告甲壬○取得；A6部分
面積80平方公尺分歸被告Ｎ○取得；A7部分面積83平方公尺分歸
被告甲辛○取得；A8部分面積82平方公尺分歸被告ｊ○○、ｅ○○、Ｓ○○、甲未○共同取得，並按原應有部分比例保持共有；
A9部分面積159平方公尺分歸被告Ｖ○○取得；A10部分面積53平
方公尺分歸被告ｖ○○取得；A11部分面積53平方公尺分歸被告
ｋ○○取得；A12部分面積53平方公尺分歸被告ｉ○○取得；A13
部分面積80平方公尺分歸被告甲丁○取得；A14部分面積80平方
公尺分歸被告甲癸○取得；A15部分面積159平方公尺分歸被告ｗ
○○取得；A16部分面積21平方公尺分歸被告Ｗ○○取得；A17
部分面積21平方公尺分歸被告Ｏ○○取得；A18部分面積53平方
公尺分歸被告ｔ○○取得；A19部分面積173平方公尺分歸被告ｍ
○○取得，並按原應有部分比例保持共有；B1部分面積116平方
公尺分歸被告甲戌○、黃○○○共同取得，並按原應有部分比例
保持共有；B2部分面積145平方公尺分歸國有財產局即鄭丁之遺
產管理人取得；B3部分面積86平方公尺分歸被告甲卯○取得；B4
部分面積73平方公尺分歸被告甲乙○取得；B5部分面積58平方公
尺分歸被告Ｔ○○取得；B6部分面積27平方公尺分歸被告ｚ○○
取得；B7部分面積27平方公尺分歸被告甲甲○取得；B8部分面積
21平方公尺、B9部分面積21平方公尺分歸被告ｃ○○取得；B10
部分面積71平方公尺分歸被告甲癸○取得；B11部分面積151平方
公尺分歸被告甲丁○取得；C部分面積214平方公尺、D部分面積
259平方公尺分歸兩造共同取得並按原應有部分比例保持共有。
兩造應互為補償如附表（二）所示之金額。
訴訟費用由兩造按附表（一）應有部分比例負擔。
        事實及理由
一、程序方面：
 1、本件原起訴之被告午○、丙○○於訴訟程序進行中死亡，分
    別由其繼承人辰○○、卯○○、未○○、甲○○、巳○○等
    5人，庚○○、己○○、乙○○等3人承受訴訟，爰改列該8
    人為被告當事人。
 2、本件被告，除ｙ○○、財政部國有財產局兼鄭丁之遺產管理
    人、Ｑ○○、Ｕ○○、ｎ○○、甲戊○、ｏ○○、ｄ○○、
    ｗ○○、ｕ○○、ｃ○○、甲戌○、黃○○○外，均未於最
    後言詞辯論期日到場，該未到場之被告，核均無民事訴訟法
    第386條各款所列情形，爰依原告之聲請，該部份由原告一
    造辯論而為判決。
二、原告主張：
 1、坐落彰化縣和美鎮○○段481地號及同段468地號二筆土地，
    為原告與被告財政部國有財產局即鄭丁之遺產管理人、Ｇ○○、Ｑ○○、Ｕ○○、ｌ○○、ｎ○○、癸○○、ｖ○○、
    ｉ○○、甲辛○、Ｎ○、ｄ○○、甲乙○、Ｔ○○、ｍ○○
    、戊○○、ｗ○○、Ｙ○○、甲寅○、甲辰○、甲壬○、ｆ
    ○○、壬○○、甲己○、Ｖ○○、ｊ○○、ｅ○○、Ｓ○○
    、甲未○、ｕ○○、甲卯○、甲丑○、亥○○、ｇ○○、ｏ
    ○○、財政部國有財產局、Ｋ○○、Ｗ○○、Ｐ○○、Ｏ○○、玄○○、ｔ○○、ｚ○○、甲甲○、ｋ○○、子○○、
    丑○○、ｃ○○、甲子○、柯謝卿、甲戊○、甲戌○、黃○○○、甲丁○、甲癸○、Ｅ○○、Ｂ○○、Ｃ○○、Ｄ○○
    、Ａ○○及原共有人鄭好所共有，應有部分詳如附表所示有
    土地登記謄本可證。而鄭好於民國下同72年12月6日死亡，
    其繼承人有被告天○○、午○、丙○○、Ｍ○○、Ｉ○○、
    Ｘ○○、甲丙○、ａ○○、ｂ○○、Ｚ○○、ｙ○○、甲庚○、申○○○、ｒ○○、ｓ○○、戌○○○、甲天○、甲亥
    ○、戊○○、丁○○、辛○○等21人，有繼承系統表及戶籍
    謄本25件可證；唯訴訟中上開繼承人即被告午○、丙○○分
    別於97年2月6日、98年2月12日死亡，其繼承人分別為辰○○、卯○○、未○○、甲○○、巳○○等5人，及庚○○、
    己○○、乙○○等3人，茲因上開繼承人怠於辦理繼承登記
    ，爰聲明求為：渠等就渠等被繼承人鄭好所遺系爭二筆土地
    之應有部分辦理繼承登記。又兩造就系爭二筆土地未訂有不
    分割之特約，依物之使用目的，亦無不能分割之情形，奈不
    能協議為分割，爰併請求裁判分割。聲明求為：依後附和美
    地政事務所複丈日期98年2月23日土地複丈成果圖（以下稱
    附圖一）所示方法分割。（原告另訴請被告Ｅ○○、Ｂ○○
    、Ｃ○○、Ｄ○○、Ａ○○等5人及被告ｃ○○應各就其被
    繼承人鄭秋碧、鄭文錦所遺系爭二筆土地之應有部分辦理繼
    承登記部分，已據原告撤回該部分訴訟）
 2、本件因只系爭二筆土地共有人一致相同，被告Ｘ○○等人所
    主張之另四筆土地共有人不相同，是以僅就系爭二筆土地請
    求合併分割。
三、被告答辯：
 1、被告財政部國有財產局兼鄭丁之遺產管理人、Ｕ○○、ｎ○○、甲丑○、甲戊○、ｏ○○、ｄ○○、ｗ○○、ｕ○○部
    分：均表示願依原告主張之附圖一方案分割。Ｕ○○、ｕ○○二人願維持共有。另Ｑ○○、ｙ○○對分割方法表示無意
    見。
 2、被告天○○、癸○○、丑○○、子○○、ｍ○○、Ｙ○○、
    ｊ○○、甲壬○、ｅ○○、Ｓ○○、甲未○、甲子○、宇○○○未於最後辯論期日到場，據其以前到場，亦表示願按原
    告主張方案分割。另外丑○○、癸○○、子○○對補償鑑定
    價格表示過於複雜而看不懂。
 3、被告ｃ○○初反對分割，嗣經與原告協商方案後，同意依原
    告主張之附圖一方案分割。
 4、被告甲戌○、黃○○○稱：請求就系爭468號地部分依後附
    和美地政事務所收件日期98年3月3日字209號土地複丈成果
    圖（以下稱附圖二）所示方法分割（第481號地部分與原告
    主張相同）。雖大部分被告都同意原告所提方案，但伊等二
    人所提附圖二方案，與原告附圖一方案除了國有財產局部分
    外，對於其他人並無不同，因此也可說大部分被告都同意伊
    等二人所提方案，國有財產局說編號Ｃ部分道路只有5公尺
    ，但這條道路只有供國有財產局及鄭丁使用，並沒有必要開
    設到6公尺；又即使依原告之方案，伊等二人現有之房屋，
    也大部分都必須拆除，所遺存之房屋也無法再居住使用，兩
    方案之結局並無不同。依照伊等二人所提方案，可讓國有財
    產局本身及代管之土地集中使用，也可增加臨路之面積，發
    揮土地利用價值。又系爭兩筆土地總共開設四條私設道路，
    除Ｃ部分外，Ｄ、Ｇ、Ｈ三條道路，都是供多人使用，而且
    土地利用價值，已經鑑價公司鑑價補償，對國有財產局並沒
    有不公平。再者，伊等二人所提方案，編號C道路雖然減縮
    為5公尺，但對於國有財產局所受分配之B1及B2土地興建建
    物，並無任何影響，並非如國有財產局所主張該道路一定需
    要6 公尺。
    蓋，建築技術規則第163條規定：「基地內通路之寬度不得
    小於左列標準，但以基地內通路為進出道路之建築物，其總
    地板面積合計在1000平方公尺以上者，通路為6公尺。一、
    …
    三、長度在20公尺以上者為5公尺。」B1面積為116平方公尺
    ，B2面積為145平方公尺，合計261平方公尺。系爭土地位於
    和美鎮都市計畫區內，編定為住宅區（華聲鑑定公司報告書
    第10頁參照），依都市計畫法施行細則第34條規定，及彰化
    縣市土地使用分區管制規定，住宅區最高容積率為200％，
    則B1及B2二筆土地，最高可興建之樓地板面積只有522平方
    公尺（261平方公尺×200％），不可能興建面積1000平方公
    尺以上樓地板。
    是編號C道路並無留設6公尺必要，留設5公尺道路已足。
 5、被告國有財產局兼鄭丁之遺產管理人稱：不同意被告甲戌○
    等二人之方案分割，因依其方案，將來國有財產局會拆到甲
    戌○的房子，且該方案道路只有五公尺，是否符合建築法規
    有疑慮。
 6、被告Ｘ○○、Ｍ○○、Ｇ○○、ｌ○○、ｖ○○、ｉ○○、
    甲辛○、Ｎ○、甲乙○、Ｔ○○、ｍ○○、甲辰○、甲己○
    、Ｖ○○、甲卯○、Ｗ○○、玄○○、ｚ○○、鄭信義、甲
    丁○、甲癸○、及已故丙○○等人，未於最後言詞辯論期日
    到場，據其以前到場或提出之書狀表示：兩造共有之土地有
    六筆，應六筆一併分割，不能只分割系爭二筆，否則不同意
    分割。伊等不同意原告所提分割方案。甲辛○另稱：應將其
    土地全部分在一起，不能分成多塊。Ｘ○○、Ｍ○○、ｖ○○、ｉ○○另稱：祖先佔用哪裡，就分在哪裡，不能拆除房
    屋。ｌ○○另稱：不願分在巷裡。甲卯○另稱：不同意鑑價
    金額，伊應分得的與原告面積相同，但伊卻分得一筆編號Ｂ
    ３在裡面，另一筆編號Ｆ５是畸零地，估價４０幾萬太高，
    全部受補償金額１６萬多卻又太低等語。
 7、其餘被告等未於言詞辯論期日到場或提出書狀表示意見。
四、得心證之理由：
  (一)按因繼承、強制執行、公用徵收或法院之判決，於登記前
      已取得不動產物權者，非經登記，不得處分其物權，民法
      第75 9條定有明文。又分割共有物，性質上為處分行為，
      依民法第759條規定，共有不動產之共有人中有人死亡時
      ，於其繼承人未為繼承登記以前，固不得分割共有物。惟
      原告如於本件訴訟中，請求死亡共有人之繼承人辦理繼承
      登記，並合併對繼承人及其餘共有人為分割共有物之請求
      ，不但符合訴訟經濟原則，亦與民法第759條規定之旨趣
      無違（最高法院69 年台上字第1012號判例意旨參照）。
      經查，系爭土地共有人之一鄭好已於民國72年12月6日死
      亡，應由其繼承人即被告天○○、辰○○、卯○○、未○○、甲○○、巳○○、庚○○、己○○、乙○○、Ｍ○○
      、Ｉ○○、Ｘ○○、甲丙○、ａ○○、ｂ○○、Ｚ○○、
      ｙ○○、甲庚○、申○○○、ｒ○○、ｓ○○、戌○○○
      、甲天○、甲亥○、戊○○、丁○○、辛○○等27人繼承
      ，迄今仍未辦理繼承登記之事實，業據原告提出土地登記
      謄本、繼承系統表、除戶謄本及戶籍謄本等件為證，堪認
      原告此部分之主張為真實。從而，原告依據首開規定於起
      訴請求系爭二筆土地分割之處分行為時，一併請求上開被
      告就其被繼承人鄭好所遺系爭二筆土地之應有部分384分
      之16辦理繼承登記，核無不合，應予准許，爰判決如主文
      第一項所示。
  (二)按各共有人，得隨時請求分割共有物。又共有物之分割方
      法，不能協議決定者，法院得因任何共有人之聲請，命以
      原物分配於各共有人。民法第823條第1項前段及第824條
      第2項第1款分別定有明文。本件原告主張系爭二筆土地為
      兩造所共有，各共有人之應有部分如附表 (一)所示，系
      爭二筆土地之地目為建，為都市計畫內建地，而兩造間就
      系爭二筆土地並未訂有不分割之特約，依物之使用目的亦
      無不能分割之情形，惟兩造無法達成協議分割之事實，已
      據其提出土地登記謄本、地籍圖謄本及土地使用分區證明
      書等件在卷為憑，並經本院現場履勘屬實，且為被告所不
      爭執，是原告之主張自堪信為真實。又系爭二筆土地相鄰
      ，共有人又完全相同，從而原告基於系爭二筆土地共有人
      之共有物分割請求權，訴請合併分割，依上揭法條規定，
      核無不合，應予准許。次查，被告Ｘ○○等雖稱：兩造共
      有之土地有六筆，應六筆一併分割，不能只分割系爭二筆
      ，否則不同意分割等語。然按共有物如為不同地號之數筆
      土地，而其共有人並非完全相同者，共有關係既分別存在
      於該數筆土地之上，法院為裁判分割時，自不能予以合併
      分割。最高法院85年度台上字第2959號、89年度台上字第
      1846號判決意旨參照。本件被告等主張之其他四筆土地，
      既未提出土地登記謄本以證明與系爭二筆土地共有人相同
      ，且又未另以訴訟或反訴主張，自無足取。
  (三)分割方法，經查：系爭二筆土地，由地籍圖觀察可知，原
      屬相連，嗣因都市計劃割出一條東西走向寬10公尺之道路
      ，致形成系爭468號土地南側、481號土地北側面臨該10公
      尺道路，而有臨路地與裡地之分，二筆土地內，目前分別
      由共有人建築房屋使用，房屋結構大多為磚瓦造、鐵架造
      等老舊平房等情，業經本院會同彰化縣和美地政事務所測
      量人員勘驗明確，有本院民國97年1月8日勘驗測量筆錄及
      後附彰化縣和美地政事務所97年1月8日複丈之土地複丈成
      果圖（以下稱附圖三）在卷可考。原告所提出如附圖一所
      示之分割方案，已慮及土地共有人使用現狀，且大部分被
      告亦表示同意該分割方案，雖到場部分共有人表示不願分
      配在裡地或分成多塊，但查系爭二筆土地，共有人眾多，
      且礙於土地形狀裡地較多臨路地較少，自不可能每人均分
      配於臨路地，且為分配均勻，所有權應有部分較多者，自
      有將一部分分配於臨路地，一部分分配於裡地之必要。因
      此，本院審酌上開共有土地之性質、共有人佔有使用現狀
      、共有人之意願及全體共有人之利益等一切情狀，認採取
      原告所提如附圖一所示分割方法予以分割，尚屬適當，爰
      諭知系爭土地之分割方法如主文第二項所示。被告甲戌○
      、黃○○○雖就468號地部分提出附圖二之方案，將附圖
      一編號C部分道路寬度縮減為5公尺，調整A1形狀，主張將
      A1 部分分配被告甲戌○、黃○○○二人共有、B1部分改
      分配國有財產局取得云云。惟查，被告甲戌○、黃○○○
      二人原即佔有居住該B1部分之裡地，且系爭二筆土地分割
      規劃兩造保持共有之道路用地C、D、G、H部分，寬度均為
      6公尺，茲唯獨該C部分縮減為5公尺，對分配於該裡地之
      共有人，自亦不公平，爰不予採取，併予敘明。
  (四)又按法院裁判分割共有物，除應斟酌各共有人之利害關係
     及共有物之性質外，尚應斟酌共有物之價格、經濟效用以及
     全體共有人之利益等公平決之，倘共有人中有不能按其應有
     部分受分配，或所受分配之不動產，其價格不相當時，法院
     非不得命以金錢為補償。又共有物之原物分割，依民法第
     825條規定觀之，係各共有人就存在於共有物全部之應有部
     分互相移轉，使各共有人取得各自分得部分之單獨所有權
     。故原物分割而應以金錢為補償者，倘分得價值較高及分
     得價值較低之共有人均為多數時，各該分得價值較高之共
     有人即應就其補償金額對於分得價值較低之共有人全體為
     補償，並依各該短少部分之比例，定其給付金額，方符共
     有物原物分割為共有物應有部分互相移轉之本旨，此有最
     高法院81年度台上字第31號、85年台上字第2676號判例意
     旨可資參照。查依附圖一所示方案分割結果，因共有人眾
     多，各共有人所分得土地因其位置臨路深淺及寬窄不一，
     地形亦未相同，致其土地價值顯有差別，故各共有人分得
     之土地其實際價值，與其按應有部分就系爭土地之總價值
     所應分配之價值，尚有差距，自應依民法第824條第3項之
     規定，以金錢互為補償，始符公允。至於兩造應互為補償
     之金額，業經本院囑託華聲企業發展鑑定顧問有限公司就
     附圖一所示分割方案為鑑定，經核閱該公司所製作之估價
     報告書內容已就系爭土地之法令分析、影響價格之區域因
     素、土地特性、區域不動產市場概況、系爭土地分割前、
     分割後之價格評估、計算及分割後所有權人土地價值增減
     損情形等均有詳細之分析與說明，堪認該報告書之鑑價結
     果尚屬合理、公允，應可作為補償之依據。被告甲卯○等
     空言質疑該鑑定之價格，並非可採。因此，本院參酌上開
     鑑價之結果，認為系爭土地採附圖一所示分割方案後，兩
     造應互為補償之金額詳如附表 (二)各共有人應受補償金額
     配賦表所示之金額，爰併諭知如主文第三項所示。
五、據上論結，本件原告之訴為有理由，依民事訴訟法第385條
    第1項前段、第78條、第80條之1、第85條第1項、第2項，判
    決如主文。
中    華    民    國    98    年    6    月    18    日
                  民事第一庭   法  官  陳滿賢
以上正本係照原本作成。
如對判決上訴，應於判決送達後20日內向本院提出上訴狀。
中    華    民    國    98    年    6    月    18    日
                                書記官  陳雪芬

司法院資訊處製作；財團法人民間司法改革基金會備份。
